---
title: "我的第一份xaringan幻灯片"  # 幻灯片标题
author: "Bob Bao"               # 作者
date: "`r Sys.Date()`"           # 自动生成当前日期
output:
  xaringan::moon_reader:
    css: [default, metropolis, metropolis-fonts] #使用主题（此处为metropolis风格）
    nature:                     # 幻灯片行为配置
      highlightStyle: github    # 代码高亮风格（如GitHub风格）
      highlightLines: true      # 突出显示代码块中的指定行
      countIncrementalSlides: true  # 允许逐步动画计数
    dev: "png"                  # 图形设备类型（避免Cairo问题）
---

# 设置文字逐行出现

## 渐进式显示示例

- 使用“--”进行换行<br> 

--

- 例如：<br> 
第一行内容<br> 
<br> 
--<br> 
<br> 
第二行内容

--
 
- 前后记得加入“`<br>` ”

---

# 调整字体格式

- 使用markdown语法
  - **粗体**、*斜体*、~~删除线~~
<br> 

- 使用***HTML***内置样式
  - <span style = "color: red; 
  font-family: 'Comic Sans Ms'; ">自定义颜色和字体:
  <br>  `<span style="color: red; font-family: 'Comic Sans MS';">`
  
  - </span>（还原HTML内置样式）
  <br>  `</span>`<br> 
  
  - 字号调整
   <br> <span style="font-size: 24pt;">大字</span> or
   <font size = 1>小字</font>
   <br> `<span style="font-size: 24pt;">`（使用`pt`单位）
   <br> `<font size = 1>`
   
   - 自定义*CSS*类并应用（得自己探索一下）
   
---
class: middle  # 垂直居中

# 行间距控制 {.loose-spacing}
- 第一行文本
- 第二行文本
- 第三行文本

.right[  <!-- 右对齐容器 -->
### 右侧标题
此处内容靠右对齐
]

---

## 第二页：分栏布局

.pull-left[                 <!-- 左栏内容 -->
### 左栏标题
- 列表项 1
- 列表项 2
- 公式示例：$E = mc^2$
]

.pull-right[                <!-- 右栏内容 -->
### 右栏标题
```{r pressure-plot, dev="png"}
# 绘制压力数据图表
plot(pressure, main = "压力数据", col = "blue")
```
]

---

class: center, middle, inverse  <!-- 应用多个CSS类：居中、垂直居中、反色背景 -->

# 特殊布局页

此处内容将居中显示在深色背景上

---

### 第三页：代码展示

#### Python 代码块（指定语言）
```python
def hello():
    print("Hello from Python!")
```

#### R 代码块（带输出）
```{r cars-plot}
# 绘制汽车速度与距离关系
plot(cars, pch = 19, col = "red")
summary(cars)  # 输出统计摘要
```